【裁判字號】    89,上易,4154
【裁判日期】    891230
【裁判案由】    竊盜
【裁判全文】
臺灣高等法院刑事判決                          八十九年度上易字第四一五四號
    上  訴  人
    即  被  告  甲○○
右上訴人因竊盜案件，不服臺灣板橋地方法院八十九年度易字第二五四三號，中華民
國八十九年八月三十一日第一審判決（起訴案號為臺灣板橋地方法院檢察署八十九年
度偵字第一０一二一號），提起上訴，本院判決如左：
    主  文
上訴駁回。
    事實及理由
一、本案經本院審理結果，認第一審判決認定被告犯刑法第三百二十條第一項之竊盜
    罪，而判處被告有期徒刑七月，其認事用法與量刑均無不當，應予維持，並引用
    第一審判決書記載之事實、證據及理由（詳如附件－第一審判決書乙件）。
二、被告上訴意旨主張其伊係遭警刑求始承認本案之犯罪，事實上，伊係受一名自稱
    是「涂建忠」者之清潔隊人員所託，以新台幣五百元的代價，代為搬運本案查獲
    之機車而已。
三、惟查：
  (一)、關於被告所指遭警刑求始承認犯罪一節：
    １、被告於檢察官偵查時雖曾拍照存證（見偵查卷第十七頁），惟從照片上並未
        檢視出有何傷害、傷痕跡象。被告於原審審理中雖亦供稱伊確實遭警刑求，
        但無外傷云云（見原審卷第十七頁反面）。茲被告既無外傷，又無任何有關
        驗傷證明資料足供法院調查，故被告此項指控，難以採信。
    ２、原審法院亦傳訊本案承辦警員許鴻彥、陳億誠二人，其二人均證稱無刑求之
        事，且被告之警訊筆錄是在其自由意志下陳述所記載的，並經其閱覽後逐句
        蓋指印（原審卷第十七反面參照）。按本案承辦警員二人與被告並不認識，
        亦無任何怨隙，當不會故陷被告入罪，其二人所言堪予採證，而被告所辯顯
        屬卸責之詞。
  (二)、關於被告所稱係受一自稱環保局人員「涂建忠」所託一節：
    １、原審法院依據被告提供之「涂建忠」住所資料（見原審卷第二十六頁反面）
        傳證，結果該址查無此人（見原審卷第二十九頁所附之送達證書）。且原審
        法院亦委請本案承辦警員前往該址尋訪，而查證結果該處並無被告所指「涂
        建忠」其人（見原審卷第三十三頁反面）。
    ２、而於本院審理中，被告則稱伊曾去找「涂建忠」出面說明，但他都說沒空。
        被告始終無法確實證明其所指「涂建忠」之人，僅以該人沒空為辯，亦無法
        提供確切資料供法院調查其實情。故其所述受託之事實令人懷疑，而難以據
        採。
  (三)、對廢棄車輛之處理，環保局有依據之法規及處理之流程（參見原審判決理由欄
      一），即使被告不知此規定及流程，而依一般常情，必須廢棄處理之車輛，應
      係許久未經使用且已佈滿灰塵的車輛，查本案之車輛，據被害人（即機車所有
      人）乙○○、楊福杉於本院調查時陳稱，雖是舊車但還算乾淨，該車是楊福杉
      於八十九年五月二十二日下午載送乙○○至板橋火車站搭火車後，停放在火車
      站供停車之停車場，而該車並無張貼任何環保廢棄標章，亦為被告所是認。故
      被告將車輛載走，其動機自屬可議。
  (四)、而承辦本案之員警一路跟監下來，亦看見被告將機車搬上其腳踏三輪車後，載
      至板橋市○○道路才停下來將機車車牌卸下。被告若係替人搬運車輛，何以未
      經受託人之同意而任意拆卸車牌，實與受託之情相違背。
  (五)、另被告於本院審理中辯稱，伊不可能自己一個人將機車推上三輪車。但依據承
      辦員警跟監時親自所見之描述：「其係抓住機車前輪部位先抬上三輪車，再從
      機車後輪往前推上去」，如此之搬運方式，衡情並非不可能將機車搬上三輪車
      。故被告此部分所辯，顯亦為卸責之詞。
四、綜上所述，本件被告罪證明確，原審依調查證據所得，綜合全案之辯論意旨，而
    為有罪之諭知，復斟酌刑法第五十七條所定各項犯罪情狀，及被告雖非累犯但素
    行不佳等一切情狀，而為適當之量刑，並無違誤之處，上訴意旨所辯要無理由，
    應駁回其上訴。
據上論斷，應依刑事訴訟法第三百六十八條、第三百七十三條判決如主文。
本案經檢察官郭啟東到庭執行職務。
中      華      民      國      八十九      年    十二    月    三十    日
                              臺灣高等法院刑事第二十一庭
                                  審判長法  官  葉  騰  瑞
                                        法  官  莊  明  彰
                                        法  官  黃  國  忠
右正本證明與原本無異。
不得上訴。
                                        書記官  劉  貞  達
中      華      民      國      九十      年      一      月     二     日


司法院資訊處製作；財團法人民間司法改革基金會備份。
